【裁判字號】    92,交易,3
【裁判日期】    920423
【裁判案由】    過失傷害
【裁判全文】
臺灣臺中地方法院刑事判決                            九十二年度交易字第三號
    公  訴  人  臺灣臺中地方法院檢察署檢察官
    被      告  戊○○
    輔  佐  人  丙○○
右列被告因過失傷害案件，經檢察官提起公訴（九十一年度偵字第二二五八六號），
本院判決如左：
    主  文
戊○○因過失傷害人，處拘役伍拾日，如易科罰金，以佰元折算壹日。
    事  實
一、戊○○於民國九十一年六月九日中午十二時十分許，駕駛車牌號碼ＯＱ─０六三
    二號汽車，沿台中市○區○○路由東英一街北往南方向行駛，駛至振興路三七一
    巷口設有交通號誌之交岔路口欲左轉振興路時，理應注意車輛行駛時，駕駛人應
    注意車前狀況，隨時採取必要之安全措施，而依當時情形，又無不能注意之情事
    ，竟疏於注意，於通過上開路口欲左轉振興路時，疏未注意左側來車即貿然左轉
    ，適同一時地，甲○○（十七歲）無照騎乘車牌號碼ＫＹＥ─０二七號機車沿振
    興路由東英路往旱溪東路方向駛來，戊○○煞避不及撞及甲○○致人車倒地，甲○○因此受右側脛骨骨折之傷害。戊○○於肇事後，即主動報案，並留於現場，
    於犯罪偵查機關未發覺前，主動向到場處理之警員乙○○坦承其為肇事者，自首
    而接受裁判。
二、案經甲○○訴請台灣台中地方法院檢察署檢察官偵查起訴。
    理  由
一、訊之被告戊○○固坦承右揭時地車禍致告訴人受傷之事實，惟矢口否認有何過失
    ，辯稱：係告訴人甲○○闖紅燈肇致本件車禍云云，惟此為告訴人所否認，且據
    目擊證人即告訴人之母丁○○所稱，係被告闖紅燈。查本案車禍發生時之交通號
    誌情形如何，因告訴人與被告皆指稱係對方闖紅燈，肇事地點又無照相設備，而
    目擊證人因與告訴人為母女之親，恐有偏坦之虞，致無從認定，惟不論當時交通
    號誌如何，被告駕車本應注意車前狀況，隨時採取必要之安全措施，此亦為道路
    交通安全規則第九十四條第三項所明定。被告通過交岔路口，更應注意左右，確
    定能安全通過，再為前行，不得僅因其行向號誌係綠燈，即解免上開注意義務。
    而依被告自稱事先即看到告訴人之機車，認為對方會從伊前面繞過去，因而仍然
    前行等語，及依被告汽車受損部位為車頭，而告訴人機車受損部位為右側車身等
    情，被告確有未遵守上開規定之情形，且依當時路況，又無不能注意之情形，竟
    疏不注意為之，以致肇事，致告訴人受傷，被告應有過失，且被告過失駕駛行為
    ，與告訴人之受傷間具有相當因果關係，事證明確，被告過失傷害犯行，堪以認
    定。
二、核被告所為，係犯刑法第二百八十四條第一項前段之過失傷害罪。又被告於肇事
    後即向警報案，於犯罪偵查機關未發覺前，主動向到場處理之警員乙○○坦承其
    為肇事者，自首而接受裁判，亦據證人乙○○到庭證述屬實，應依法減輕其刑。
    爰審酌被告之過失程度、所生之危害、肇事後之態度及被告雖與被害人就損害金
    額達成共識，惟並未依約履行致未能達成和解等一切情狀，判處如主文所示之刑
    ，並諭知易科罰金之折算標準。
三、依刑事訴訟法第二百九十九條第一項前段，刑法第二百八十四條第一項前段、第
    四十一條第一項前段、第六十二條前段，罰金罰鍰提高標準條例第一條前段、第
    二條前段，判決如主文。
中      華      民      國      九十二      年      四    月    廿三    日
                               台灣台中地方法院交通法庭
                                        法  官   王  靜  秋
右正本證明與原本無異。
如不服本判決，應於送達後十日內向本院提出上訴狀（須附繕本），上訴於台灣高等
法院台中分院。
                                        書記官
中      華      民      國      九十二    年     四    月   二十三    日
附錄論罪科刑法條
刑法第二百八十四條第一項
    因過失傷害人者，處六月以下有期徒刑，拘役或五百元以下罰金，致重傷者，處
  一年以下有期徒刑、拘役或五百元以下罰金。


司法院資訊處製作；財團法人民間司法改革基金會備份。
